【裁判字號】    96,易,3781
【裁判日期】    970131
【裁判案由】    竊盜
【裁判全文】
臺灣高雄地方法院刑事判決              96年度易字第3781號
公  訴  人  臺灣高雄地方法院檢察署檢察官
被      告  甲○○
                      號
                    （
被      告  黃凱宏
                      弄13號.
上列被告等因竊盜案件，經檢察官提起公訴（96年度偵字第3020
6 號）及移送併辦（96年度偵字第33111 號）與追加起訴（96年
度偵字第33111 號、第33835 號），本院裁定改行簡式審判程序
，判決如下：
    主  文
甲○○犯竊盜罪，共肆罪，各處有期徒刑參月。又犯毀壞門扇竊
盜罪，處有期徒刑陸月，扣案十字螺絲起子貳支沒收。又犯攜帶
兇器竊盜罪，共捌罪，各處有期徒刑陸月，扣案扳手貳支、虎頭
鉗壹支均沒收。又共同犯攜帶兇器毀越安全設備竊盜罪，處有期
徒刑陸月，扣案虎頭鉗壹支、手電筒壹支均沒收。又共同犯踰越
安全設備竊盜罪，處有期徒刑陸月，扣案手電筒壹支沒收。應執
行有期徒刑參年。扣案手電筒壹支、扳手貳支、十字螺絲起子貳
支及虎頭鉗壹支均沒收。
黃凱宏共同犯攜帶兇器毀越安全設備竊盜罪，累犯，處有期徒刑
柒月，扣案虎頭鉗壹支、手電筒壹支均沒收。又共同犯踰越安全
設備竊盜罪，累犯，處有期徒刑柒月，扣案手電筒壹支沒收。應
執行有期徒刑拾月。扣案虎頭鉗壹支、手電筒壹支均沒收。
    事  實
一、甲○○意圖為自己不法所有，於下列時、地，為下列竊盜行
    為：
  (一)民國96年9 月27日10許，甲○○持客觀上可供兇器使用之螺
    絲起子，破壞丙○○位於高雄縣林園鄉○○村○○○路319
    巷11號住處之門鎖，侵入該住處內竊取金牌1 面、HITA CHI
    牌手機1 支（序號：000000000000000） 號、現金新臺幣（
    下同）1000元，得手後，隨即騎乘車牌號號XTO-397 號機車
    離開現場。
  (二)96年10月7 日15時許，甲○○侵入位於高雄縣林園鄉○○村
    ○○路、己○○所經營之建楹重機公司倉庫（侵入建築物部
    分未據告訴）內，徒手竊取6 角接頭鐵塊2 個。得手後，於
    同日15時20分許，甲○○騎乘上開機車載運竊得之鐵塊，以
    900 元之對價，售予位於高雄縣林園鄉○○路○ 段與忠孝東
    路口、由不知情之陳育珠所經營之阿珠資源回收場。甲○○
    離開阿珠資源回收場時，為己○○發現並上前追捕，惟甲○○仍伺機逃逸。
  (三)96年10月14日上午9 時30分許，甲○○在高雄縣林園鄉○○
    村○○路○ 段4 巷12號前，攜帶客觀上可供兇器使用之梅花
    扳手竊取辛○○所有YAD-368 號重機車車牌1 面得手。
  (四)96年10月14日11時許，甲○○在高雄縣林園鄉○○村○○○
    路56巷39號前，竊取丁○○所有車牌號碼ZXY-155 號輕機車
    得手。
  (五)96年10月14日12時10分許，甲○○在高雄縣林園鄉○○村○○路2 巷21號前，竊取戊○○所有車牌號碼XUR-528 號重機
    車，得手後隨即逃逸，嗣為警於同日17時許，在高雄縣林園
    鄉頂厝村椰樹51號前尋獲該車。
  (六)96年10月14日12時30分許，甲○○在高雄縣林園鄉頂厝村椰
    樹51號，竊取乙○○所有車牌號碼CL6-961 號重機車，並將
    上開事實(四)竊得之YAD-368 號車牌懸掛於CL6-961 號重機車
    車體上使用。
  (七)黃凱宏前因詐欺、施用毒品案件，經本院94年度簡字第2919
    號、94年訴字第1641號分別判處有期徒刑6 月、9 月確定，
    經本院94年度聲字第3514號裁定應執行有期徒刑1 年2 月；
    另因搶奪及竊盜案件，經本院95年訴字第1197號分別判處有
    期徒刑1 年2 月、6 月，應執行有期徒刑1 年6 月確定，嗣
    因減刑，於96年7 月16日因徒刑執行完畢出監。詎仍不知悔
    改，與甲○○共同基於意圖為自己不法所有之犯意聯絡，於
    96年10月15日凌晨2 時許，在位於高雄縣林園鄉○○○ 路、
    壬○○所有之倉庫前，由黃凱宏負責在外把風，甲○○持客
    觀上足供兇器使用之老虎鉗1 支及供照明用之手電筒1 支，
    剪斷倉庫鐵窗後由該窗口侵入倉庫內，竊得電焊機之電纜線
    1 批。翌日（16日）凌晨2 時許，甲○○再次與黃凱宏至上
    開倉庫前，由黃凱宏負責在外把風，甲○○則由前揭已遭其
    破壞之窗口進入倉庫內，持手電筒1 支以供照明之用，竊得
    電焊機之電纜線1 批。嗣甲○○將前揭竊得之電纜線剝皮後
    ，販售予高雄市小港區大林埔附近某流動資源回收攤，獲利
    1000餘元與黃凱宏朋分花用。
  (八)96年10月29日12時許，甲○○在高雄縣林園鄉○○路○ 段
    242 巷15弄產業道路旁，卯○耕作之田園工寮外，持客觀上
    可供兇器使用之鐵製梅花扳手及老虎鉗，竊取抽水馬達1 台
    得手。
  (九)96年10月30日下午3 、4 時許，甲○○在高雄縣林園鄉○○
    路○ 段242 巷15弄7 之1 丑○○所經營之養豬場外，持客觀
    上可供兇器使用之鐵製梅花扳手及老虎鉗，竊取抽水馬達1
    個得手。
  (十)96年10月30日下午3 、4 時許，甲○○在高雄縣林園鄉○○
    路○ 段242 巷15弄產業道路旁，寅○○所耕作之田園工寮外
    ，持客觀上可供兇器使用之鐵製梅花扳手及老虎鉗，竊取抽
    水馬達1 個得手。
  (十一)96年10月30日下午3 時許，甲○○在高雄縣林園鄉○○路33
    巷79號產業道路旁之田園，持客觀上可供兇器使用之鐵製梅
    花扳手及老虎鉗，分別竊取辰○○○、癸○○○、庚○○、
    子○○所有之抽水馬達各1 個得手。
    甲○○旋於96年10月29、30日，將前述竊得卯○、丑○○、
    寅○○、辰○○○、癸○○○、子○○所有之抽水馬達，售
    予位於林園鄉○○路○ 段108 號之1 、不知情之徐文家所經
    營之順鉉資源回收場。嗣於96年10月30日11時許，警方據報
    前往位於高雄縣林園鄉○○村○○○ 路225 號空屋內查緝電
    纜線竊案，當場查獲已遭剝皮之電纜線外皮1 捆、HITACHIG
    牌手機1 支、及乙○○與戊○○前開遭竊機車之鑰匙共6 支
    ，並循線在高雄縣林園鄉○○村○○○ 路237 號前，尋獲前
    述乙○○遭竊之CL6-961 號機車車體及引擎、辛○○遭竊之
    YAD-368 號車牌、行照1 張，並扣得甲○○所有供竊盜使用
    之手電筒1 支、扳手2 支、十字螺絲起子2 支及虎頭鉗（即
    老虎鉗）1 支，及與本案無關之L 型拔釘器1 支、T 型螺帽
    套筒1 支、扳手2 支、垂直攀降器1 支，再循線至高雄縣林
    園鄉○○村○○路2 巷21號前，尋獲前述丁○○遭竊之機車
    車體及引擎（車牌未尋獲），始悉上情。
二、案經丙○○訴由高雄縣政府警察局林園分局報請，及臺灣高
    雄地方法院檢察署檢察官自動檢舉偵查起訴及移送併辦。
    理  由
一、按於第一審辯論終結前，得就與本案相牽連之犯罪或本罪之
    誣告罪，追加起訴；又一人犯數罪者，數人共犯一罪或數罪
    者，為相牽連之案件，刑事訴訟法第265 條第1 項、第7 條
    第1 款、第2 款分別定有明文。查被告甲○○前因竊盜案件
    ，經臺灣高雄地方法院檢察署檢察官以96年度偵字第30206
    號提起公訴，現由本院以96度易字第3781號審理中，有該起
    訴書及刑案資料查註紀錄表各1 份在卷可參。事實(十一)被害人
    子○○部分與上開案件，同為被告甲○○所犯，係一人犯數
    罪，又被告甲○○並與被告黃凱宏共犯事實(七)，係數人共犯
    1 罪，均為相牽連案件，是檢察官於本院96度易字第3781號
    案件第一審言詞辯論終結前追加起訴，與首揭刑事訴訟法第
    265 條第1 項、第7 條第1 款、第2 款之要件相符，應予准
    許。
二、本件被告甲○○、黃凱宏所犯係死刑、無期徒刑、最輕本刑
    為3 年以上有期徒刑以外之罪，其於準備程序中就被訴事實
    均為有罪之陳述，經法官告知簡式審判程序之旨，並聽取公
    訴人及被告之意見後，本院依刑事訴訟法第273 條之1 第1
    項之規定，裁定進行簡式審判程序。又本件卷內之人證、書
    證等證據，依同法第273 條之2 規定，不受第159 條第1 項
    關於傳聞法則規定之限制，依法均有證據能力；另關於證據
    之調查方式，則不受同法第164 條至170 條之限制，均合先
    敘明。
三、上開犯罪事實業經被告甲○○、黃凱宏坦承不諱（本院96年
    度易字第3781號卷第58至61頁、本院97年度易字第78號卷第
    64至67頁），核與證人即告訴人丙○○及證人即被害人己○○、辛○○、丁○○、戊○○、乙○○、壬○○、卯○、丑
    ○○、寅○○、癸○○○、辰○○○、庚○○、子○○等人
    於警詢中指述遭竊之物品，及證人即順鉉資源回收場負責人
    徐文家證述被告甲○○持6 台農耕用抽水馬達至其經營之順
    鉉資源回收場變賣，及證人即阿珠資源回收場老闆陳育珠證
    述被告甲○○持2 個六角接頭鐵塊至其資源回收場變賣，伊
    不知六角接頭鐵塊為贓物等情相符，並有現場照片、贓物認
    領保管單、扣押物品清單、阿珠資源回收場現場照片、被告
    所有車牌XTO-397 號機車之車籍查詢資料、車牌尋獲電腦輸
    入單、車籍查詢基本資料、車輛協尋及尋獲電腦輸入單、順
    鉉資源回收場登記資料、扣押物品目錄表等物在卷為憑，並
    有被告甲○○所有供竊盜使用之手電筒1 支、扳手2 支、十
    字螺絲起子2 支及虎頭鉗1 支等物扣案可證，堪認被告甲○○、黃凱宏自白均與事實相符。本件事證明確，被告甲○○
    、黃凱宏上開犯行堪予認定，應依法論科。
四、按刑法第321 條第1 項第3 款之攜帶兇器竊盜罪，係以行為
    人攜帶兇器竊盜為其加重條件，此所謂兇器，其種類並無限
    制，凡客觀上足對人之生命、身體、安全構成威脅，具有危
    險性之兇器均屬之，且祇須行竊時攜帶此種具有危險性之兇
    器為已足，並不以攜帶之初有行兇之意圖為必要，最高法院
    79年臺上字第5253號著有判例。本件被告甲○○於事實一、
    (一)、(三)、(七)、(八)、(九)、(十)、(十一)所載時間、地點持以供竊取前
    揭財物之螺絲起子、鐵製梅花扳手、老虎鉗，質地堅硬且易
    於使用，為足以殺傷人生命、身體之器械，自堪認為係具有
    危險性之兇器。又按刑法第321 條第1 項第2 款所謂安全設
    備，係指門扇牆垣以外，依社會通常觀念足認為防盜之設備
    而言（最高法院55年台上字第547 號判例意旨參照），如門
    鎖、窗戶等皆屬之，本案被告甲○○於事實一、(一)在上址丙○○住處破壞門鎖之行為，由丙○○被竊案現場照片觀之，
    被告甲○○破壞之門鎖係附著於門上，已屬門扇之部分，構
    成毀壞門扇之行為（最高法院83年台上字第3856號判決意旨
    參照），於事實一、(七)96年10月15日凌晨2 時許與被告黃凱
    宏共同剪斷壬○○所有倉庫鐵窗之行為，當屬毀壞安全設備
    之行為，於同年月16日凌晨2 時許與被告黃凱宏由已被破壞
    之窗口進入倉庫之行為，當屬踰越安全設備之行為。核被告
    甲○○於事實一、(一)所為，係犯刑法第321 條第1 項第2 款
    、第3 款毀壞門扇攜帶兇器竊盜罪；於事實一、(二)、(四)、(五)
    、(六)所為，係犯刑法第320 條第1 項竊盜罪；於事實一、(三)
    、(八)、(九)、(十)、(十一)所為，係犯刑法第321 條第1 項第3 款攜
    帶兇器竊盜罪；被告甲○○、黃凱宏於事實一、(七)，於96年
    10月15日凌晨2 時許所為，係犯刑法第321 條第1 項第2 款
    、第3 款之毀越安全設備攜帶兇器竊盜罪，於同年月16日凌
    晨2 時許所為係犯同條項第2 款踰越安全設備竊盜罪。又按
    「接續犯」係指行為人就同一犯罪構成事實，以單一行為之
    數個舉動接續進行，以實現一個犯罪構成要件，侵害同一法
    益，而成立一個罪名，雖接續犯於犯罪行為完畢之前，其各
    個舉動與該罪之構成要件相符，但行為人主觀上係以其各個
    舉動僅為全部犯罪行為之一部，而客觀上，亦認係實施一個
    犯罪，是以僅成立一個罪名（最高法院71年台上字第2837號
    判例意旨參照）。查被告甲○○竊取如事實一、(十一)之辰○○○、癸○○○、庚○○、子○○所有之抽水馬達各1 個，時
    間、地點固屬密切接近，惟被告甲○○所竊取上開抽水馬達
    乃分屬不同被害人所有，均非侵害同一法益；而由現場照片
    觀之，被告甲○○竊取之上開抽水馬達係分散置於高雄縣林
    園鄉○○路33巷79號產業道路旁不同被害人之田園內，且被
    告甲○○於警詢時供稱：伊係以梅花扳手卸除抽水馬達之螺
    絲，再以老虎鉗剪斷電線，以徒手搬運抽水馬達至伊機車上
    ，將竊得之抽水馬達載至被告黃凱宏住家附近之空屋內置放
    ，伊均以同樣方法行竊等語，足見被告甲○○於將抽水馬達
    搬至其機車時，竊取行為已屬完成，其後分別竊取不同被害
    人所有之抽水馬達，均係基於另一竊盜犯意所為，從而被告
    甲○○所犯攜帶兇竊取事實一、(十一)所示抽水馬達之犯行，均
    為各別獨立之竊盜行為，分別侵害不同法益，自無從以接續
    犯論。從而，被告甲○○先後15次竊盜犯行，犯意各別，行
    為互殊，應予分論併罰。被告黃凱宏先後2 次犯行，犯意各
    別、行為互殊，應予分論併罰。被告甲○○、黃凱宏間於犯
    罪事實一、(七)部分，有犯意聯絡、行為分擔，為共同正犯。
    被告黃凱宏前因詐欺、施用毒品案件，經本院94年度簡字第
    2919號、94年訴字第1641號分別判處有期徒刑6 月、9 月確
    定，經本院94年度聲字第3514號裁定應執行有期徒刑1 年2
    月；另因搶奪及竊盜案件，經本院95年訴字第1197號分別判
    處有期徒刑1 年2 月、6 月，應執行有期徒刑1 年6 月確定
    ，嗣因減刑，於96年7 月16日因徒刑執行完畢出監，有臺灣
    高等法院被告前案紀錄表在卷可稽，其於有期徒刑執行完畢
    後，5 年內故意再犯本件有期徒刑以上之2 罪，均屬累犯，
    應分別依刑法第47條第1 項規定加重其刑。爰審酌被告甲○○、黃凱宏均正值青壯，理應尋求正途賺取所得，其2 人多
    次隨意竊取他人財物，侵害他人財產安全，惡性非輕，惟念
    其犯後已坦承犯行，及行竊所得財物之價值非鉅，部分竊得
    之財物業已發還被害人領回，損失已減少等一切情狀，分別
    量處如主文第1 項、第2 項所示之刑，並分別定應執行刑。
五、扣案之手電筒1 支（供夜間照明之用）、扳手2 支、十字螺
    絲起子2 支及虎頭鉗1 支，為被告甲○○所有，供竊盜所用
    之物，業經被告甲○○供承在卷（本院卷第96年易字第3781
    號卷第61頁），應依刑法第38條第1 項第2 款，宣告沒收如
    主文第1 項所示。又共同正犯因相互間利用他人之行為，以
    遂行其犯意之實現，本於責任共同之原則，有關沒收部分，
    對於共犯間供犯罪所用之物，自均應為沒收之諭知。扣案之
    虎頭鉗1 支、手電筒1 支，係共犯即被告甲○○所有，供竊
    盜所用之物，已如前述，本於共犯責任共同之原則，對被告
    黃凱宏，仍應依刑法第38條第1 項第2 款規定，併予宣告沒
    收如主文第2 項所示。至於L 型拔釘器1 支、T 型螺帽套筒
    1 支、扳手2 支、垂直攀降器1 支、美工刀2 支，雖為被告
    甲○○所有，亦經被告甲○○供承在卷（本院卷第96年易字
    第3781號卷第61頁），然不能證明與本件犯罪有關，爰不予
    宣告沒收。
六、至檢察官雖請求諭知被告甲○○強制工作之保安處分，惟按
    保安處分係針對受處分人將來之危險性所為之處置，以達教
    化、治療之目的，為刑罰之補充制度。我國現行刑法採刑罰
    與保安處分雙軌制，係在維持行為責任之刑罰原則下，為協
    助行為人再社會化之功能，以及改善行為人潛在之危險性格
    ，期能達成根治犯罪原因、預防犯罪之特別目的。是保安處
    分中之強制工作，旨在對嚴重職業性犯罪及欠缺正確工作觀
    念或無正常工作因而犯罪者，強制其從事勞動，學習一技之
    長及正確之謀生觀念，使其日後重返社會，能適應社會生活
    。竊盜犯贓物犯保安處分條例第3 條第1 項規定，即係本於
    保安處分應受比例原則之規範，使保安處分之宣告，與行為
    人所為行為之嚴重性、行為人所表現之危險性及對於行為人
    未來行為之期待性相當之意旨而制定，而由法院視行為人之
    危險性格，決定應否令入勞動處所強制工作，以達預預防之
    目的（最高法院91年度臺上字第4625號刑事判決意旨參照）
    。本院審酌被告甲○○雖犯本案竊盜罪，然其於本件竊盜犯
    行前，因竊盜而遭判刑之前科，僅有本院以93年度訴字第25
    24號判處有期徒刑10月之加重竊盜罪，且該罪尚未執行完畢
    ，尚無法認被告甲○○欠缺正確工作觀念之情形已無法以施
    以自由刑之方式導正，揆諸前揭最高法院判決要旨，應無併
    予諭知強制工作之必要，附此敘明。
據上論斷，應依刑事訴訟法第273 條之1 、第299 條第1 項前段
，刑法第320 條第1 項、第321 條第1 項第2 款、第3 款、第28
條、第38條第1 項第2 款、第47條第1 項、第51條第5 款，刑法
施行法第1 條之1 ，判決如主文。
本案經檢察官李佳韻到庭執行職務
中    華    民    國    97    年    1     月    31    日
                  刑事第八庭    法  官  曾鈴
以上正本證明與原本無異。
如不服本判決應於收受本判決後10日內向本院提出上訴書狀，並
應敘述具體理由，如未敘述上訴理由者，應於上訴期間屆滿後20
日內補提理由書狀於本院（均須按他造當事人之人數附繕本）「
切勿逕送上級法院」。
中    華    民    國    97    年    2     月     4    日
                                書記官  曾秀鳳
附錄本案論罪科刑法條
刑法第320條第1項
刑法第321條第1項第2款、第3款


司法院資訊處製作；財團法人民間司法改革基金會備份。
